臺灣新北地方法院民事裁定  
111年度聲字第282號
聲  請  人    臺灣靜電科技股份有限公司

兼法定代理人  許綜峰  
聲  請  人    楊靜慧  
相  對  人    王肇源  
上列當事人間聲請停止執行事件，本院裁定如下：
    主  文
一、聲請駁回。
二、聲請程序費用由聲請人負擔。
    理  由
一、按強制執行程序開始後，除法律另有規定外，不停止執行。
    有回復原狀之聲請，或提起再審或異議之訴，或對於和解為
    繼續審判之請求，或提起宣告調解無效之訴、撤銷調解之訴
    ，或對於許可強制執行之裁定提起抗告時，法院因必要情形
    或依聲請定相當並確實之擔保，得為停止強制執行之裁定。
    強制執行法第18條第1、2項定有明文。是為停止強制執行裁
    定之聲請者，必以業據提起上開規定所述各類型之訴訟、抗
    告、回復原狀之聲請、繼續審判之請求等為前提要件，苟未
    行提起，自不得准為停止執行。
二、本件聲請人於民國111年11月1日具狀聲請停止執行，其聲請
    意旨略以：相對人前以本院111年度司票字第6112號裁定（
    下稱系爭本票裁定）為執行名義，對聲請人之財產聲請強制
    執行，現為本院111年度司執字第124025號強制執行事件（
    下稱系爭執行事件）執行中，聲請人已就系爭本票裁定所示
    本票債權對相對人提起確認本票債權不存在之訴及債務人異
    議之訴，訴請撤銷系爭執行事件之執行程序（本院111年度
    訴字第2636號），本案業蒙鈞院111年度聲字第274號裁定准
    予供擔保後停止強制執行，然該裁定係以聲請人所提出之確
    認本票債權不存在之訴之聲明「…於超過新臺幣（下同）1,6
    63,800元部分應予撤銷」為基礎，現聲請人發現如附表編號
    2所示票面金額為1,663,800元之本票亦存在本票債權不存在
    之情事，於此重新具狀聲請願供擔保，依強制執行法第18條
    第2項聲請裁定停止系爭執行事件（確認本票債權不存在之
    訴將另行擴張訴之聲明）等語。
三、惟查，經本院調閱系爭執行事件執行卷及本院111年度訴字
    第2636號民事卷結果，系爭執行事件為相對人持系爭本票裁
    定及附表所示本票正本2紙，對聲請人3人聲請強制執行，聲
    請執行債權額為附表所示票款即合計2,663,800元（強制執
    行聲請狀誤載為2,665,800元）及自附表所載利息起算日起
    至清償日止，按年息16%計算之利息，目前執行程序尚未終
    結。而聲請人於本院111年度訴字第2636號民事事件則係起
    訴聲明請求：「確認被告王肇源對原告（即本件聲請人3人
    ）本院111年度司票字第6112號裁定主文第一項編號1所示本
    票（票面金額100萬元）票據權利不存在。本院111年度司
    執字第124025號強制執行事件之強制執行程序於超過1,663,
    800元部分應予撤銷。」。聲請人雖稱將另行擴張訴之聲明
    ，確認附表編號2所示票面金額為1,663,800元之本票債權不
    存在等語，然本院迄未查得聲請人已就此部分於本院111年
    度訴字第2636號訴訟中為訴之追加或就系爭執行事件附表編
    號2所示本票票款債權之執行程序對相對人另提起符合前開
    強制執行法第18條第2項規定之訴訟，此有本院111年11月2
    日索引卡查詢及收文資料查詢清單各1紙在卷可憑，是聲請
    人就此部分預為聲請停止執行，自於法不合，不應准許。至
    於系爭執行事件就附表編號1所示本票票款債權之執行程序
    ，前已經本院於111年10月26日以111年度聲字第274號裁定
    准聲請人供擔保後停止執行，聲請人此部分重複聲請停止執
    行，核無必要。從而，本件聲請人聲請停止系爭執行事件之
    執行程序，為不合法，應予駁回。
四、依強制執行法第30條之1，民事訴訟法第95條、第78條，裁
    定如主文。
中　　華　　民　　國　 111　　年　　11　　月　　 2　　日
                  民事第八庭　　法　官　黃信樺
以上正本係照原本作成
如對本裁定抗告須於裁定送達後10日內向本院提出抗告狀，並繳
納抗告費新臺幣1,000元
中　　華　　民　　國　 111　　年　　11　　月　　 2　　日
                                書記官　楊振宗 
本院111年度司票字第6112號裁定之本票附表      編號 發票日 票面金額 到期日 利息起算日(提示日) 備考   （新台幣）    001 111年4月12日 1,000,000元 未記載 111年4月12日  002 111年6月22日 1,663,800元 未記載 111年6月22日